【裁判字號】    98,聲,509
【裁判日期】    981120
【裁判案由】    返還提存物
【裁判全文】
臺灣嘉義地方法院民事裁定  98年度聲字第509號
聲  請  人  香港商香港上海豐銀行股份有限公司
                        4樓
法定代理人  甲○○
代  理  人  戊○○
相  對  人  心香貿易有限公司
兼法定代理  乙○○
人
相  對  人  丙○○○
            丁○○
上列聲請人聲請返還提存物事件，本院裁定如下：
    主  文
本院九十七年度存字第一四七六號提存事件聲請人所提存之擔保
金新臺幣壹拾萬元，就相對人丙○○○部分，准予返還。
其餘聲請均駁回。
    理  由
一、訴訟終結後，供擔保人證明已定20日以上之期間，催告受擔
    保利益人行使權利而未行使者，法院應依供擔保人之聲請，
    以裁定命返還其提存物或保證書，民事訴訟法第104條第1項
    第3款定有明文。依同法第106條規定，上開有關供訴訟費用
    擔保之規定，於因假扣押供擔保之情形準用之。是其所謂之
    「訴訟終結」，係指依假扣押所保全之請求提起之本案訴訟
    終結；如供擔保人未提起本案訴訟時，則指假扣押裁定及假
    扣押執行程序均不存在者而言（最高法院93年度臺抗字第28
    1號裁定參照）。又提存法第18條第1項第3款規定，擔保提
    存之提存人於提存後，假扣押、假處分、假執行經裁判後於
    執行程序實施前撤回執行之聲請者，得聲請該管法院提存所
    返還提存物。
二、聲請意旨略以：聲請人與相對人間假扣押事件，前依鈞院95
    年度裁全字第982號民事裁定，提供如主文第一項所示擔保
    金提存後，聲請就相對人之財產為假扣押，曾提供新臺幣（
    下同）10萬元為擔保，並以鈞院97年度存字第1476號提存事
    件提存在案。茲因相對人心香貿易有限公司、乙○○及丁○
    ○部分，聲請人業已於執行前撤回；聲請人復撤回假扣押之
    執行，系爭假扣押裁定依強制執行法第132條第3項之規定，
    不得聲請強制執行。經聲請人向鈞院聲請通知相對人於一定
    期間內行使權利，並向法院為行使權利之證明。聲請人前項
    之聲請，經鈞院98年度聲字第350號事件准予催告行使權利
    ，而相對人並未於一定期間內向鈞院為行使權利之證明，爰
    聲請返還所提存之擔保金等語。
三、聲請人上揭主張，據提出本院民事執行處通知書、本院執行
    部分撤回證明書等為證，並經本院依職權調閱本院95年度裁
    全字第982號、95年度執全字第476號假扣押保全程序暨執行
    卷、95年度存字第561號擔保提存卷、98年度聲字第350號、
    5年度裁全字第982號案卷等核閱屬實，符合首揭規定。雖聲
    請人並未提出撤銷假扣押之裁定，惟債權人收受假扣押裁定
    後已逾30日者，不得聲請執行，強制執行法第132條第3項定
    有明文，故未撤銷假扣押裁定仍不妨礙聲請人催告相對人之
    權利。又本院98年度聲字第350號事件依聲請人之聲請，於
    民國98年8月28日通知相對人如因聲請人假扣押受有損害，
    應於收受通知後21日內對聲請人行使權利，並向本院提出已
    行使權利之證明，嗣於同年9月28日寄存送達相對人丙○○
    ○，有送達證書附於該卷可憑，然其迄未行使權利，亦經本
    院向分案單位查明無訛，聲請人聲請返還擔保金，自無不合
    ，應予准許。
四、至相對人心香貿易有限公司、乙○○、丁○○部分，聲請人
    於假扣押實施前撤回執行，有聲請人所提之本院部分執行撤
    回證明書（嘉院龍民95執全新字第476號）影本在卷，亦經
    調閱前開假扣押執行卷查核明確，依前開說明及規定意旨，
    無待法院裁定即可逕向法院提存所聲請取回提存物，是該部
    分聲請人之聲請，應予駁回。
五、爰裁定如主文。
中    華    民    國    98    年    11    月    20    日
                  民事第一庭法  官  張鶴齡
以上正本係照原本作成。
如對本裁定抗告須於裁定送達後10日內向本院提出抗告狀，並繳
納抗告費新臺幣1,000元。
中    華    民    國    98    年    11    月    20    日
                            書記官  王博昭


司法院資訊處製作；財團法人民間司法改革基金會備份。
